臺灣臺中地方法院刑事裁定
111年度聲字第2626號
聲  請  人  臺灣臺中地方檢察署檢察官
受  刑  人  黃信凱



上列聲請人因受刑人數罪併罰有二裁判以上，聲請定其應執行之
刑（111年度執聲字第1916號），本院裁定如下：
    主  文
黃信凱因犯如附表所示各罪所處之刑，應執行有期徒刑參年陸月
。
    理  由
一、聲請意旨略以：受刑人黃信凱因詐欺案件，先後經判決確定
    如附表，應依刑法第53條、第51條第5款，定其應執行之刑
    ，爰依刑事訴訟法第477條第1項聲請裁定等語。
二、按數罪併罰，宣告多數有期徒刑者，於各刑中之最長期以上
    ，各刑合併之刑期以下，定其刑期，但不得逾30年；又數罪
    併罰，有2裁判以上者，依第51條之規定，定其應執行之刑
    ，刑法第51條第5款及第53條分別定有明文。又刑法第57條
    之規定，係針對個別犯罪之科刑裁量，明定刑罰原則以及尤
    應審酌之各款事項，以為科刑輕重之標準；至數罪併罰定應
    執行刑之裁量標準，法無明文，然其裁量仍應兼衡罪責相當
    及特別預防之刑罰目的，具體審酌整體犯罪過程之各罪關係
    （例如各行為彼此間之關聯性《數罪間時間、空間、法益之
    異同性》、所侵害法益之專屬性或同一性、數罪對法益侵害
    之加重效應等）及罪數所反應行為人人格及犯罪傾向等情狀
    綜合判斷，為妥適之裁量，仍有比例原則及公平原則之拘束
    ，倘違背此內部界限而濫用其裁量，仍非適法（最高法院10
    4年度台抗字第718號裁定意旨參照）。
三、經查，本件受刑人所犯如附表所示各罪，經本院先後判處如
    附表所示之刑，其中如附表編號1至3所示部分，經本院以11
    0年度金訴字第1125、1216號判決定應執行有期徒刑1年8月
    ；如附表編號4至8所示部分，經本院以111年度聲字第2405
    號裁定定應執行有期徒刑2年8月，均經確定在案，有各該案
    件裁判書及臺灣高等法院被告前案紀錄表等附卷可稽。上開
    刑事判決所定應執行之刑，雖將因本院所為之本件定應執行
    刑裁定而當然失效，惟揆諸前揭說明，經本院審核相關案卷
    ，認檢察官聲請為正當，並考量自由裁量之範圍應受法律性
    內部界限之拘束及不利益變更禁止原則，避免本件定應執行
    刑後反較定應執行刑之前更不利於受刑人，爰參酌原確定判
    決之定執行刑情形，並衡酌受刑人所犯如附表所示各罪之犯
    罪態樣、時間間隔、侵害法益、各罪依其犯罪情節所量定之
    刑，及前揭所述之比例原則、責罰相當原則等自由裁量權之
    內部性界限等情，合併定其應執行之刑如主文所示。
四、又按定應執行刑，不僅攸關國家刑罰權之行使，於受刑人之
    權益亦有重大影響，除顯無必要或有急迫情形外，法院於裁
    定前，允宜予受刑人以言詞、書面或其他適當方式陳述意見
    之機會，程序保障更加周全（最高法院110年度台抗大字第4
    89號裁定意旨參照）。本院為保障受刑人之程序利益，於裁
    定前函詢受刑人對本件定應執行刑案件之意見，受刑人則回
    覆：無意見等語，此有受刑人回覆之陳述意見表在卷可參，
    是依最高法院上開裁定意旨，本院已予受刑人表示意見之機
    會，附此敘明。
五、依刑事訴訟法第477條第1項，刑法第53條、第51條第5款，
    裁定如主文。
中　　華　　民　　國 　111  　年　　 9　　月　  23　　日
                  刑事第六庭    法  官  王曼寧
以上正本證明與原本無異。 
如不服本裁定，應於送達後5日內，向本院提起抗告狀。
                                書記官  陳筱惠　　　　　
中　　華　　民　　國　　111 　年　　9 　　月　　23　　日
附表：受刑人黃信凱定應執行刑案件一覽表
編      號  1 2 3 罪      名  詐欺 詐欺 詐欺 宣  告  刑  有期徒刑1年3月 （共2次） 有期徒刑1年2月 （共2次） 有期徒刑1年1月 （共2次） 犯 罪 日 期  109年12月至110年6月間某日、 110年1月至2月間某日 110年1月至2月間某日（共2次） 110年1月至2月間某日（共2次） 偵查(自訴)機關年度案號  臺中地檢110年度偵字第25003、29662、33386、34277、36091、37133號 臺中地檢110年度偵字第25003、29662、33386、34277、36091、37133號 臺中地檢110年度偵字第25003、29662、33386、34277、36091、37133號 最後事實審 法  院 臺中地院 臺中地院 臺中地院  案  號 110年度金訴字第1125、1216號 110年度金訴字第1125、1216號 110年度金訴字第1125、1216號  判決日期 111年4月11日 111年4月11日 111年4月11日 確定判決 法  院 臺中地院 臺中地院 臺中地院  案  號 110年度金訴字第1125、1216號 110年度金訴字第1125、1216號 110年度金訴字第1125、1216號  判決確定日期 111年5月10日 111年5月10日 111年5月10日 是否為得易科罰金之案件  均否 均否 均否 備      註  臺中地檢111年度執字第9030號 編號1至3經臺中地院定應執行有期徒刑1年8月   

編     號  4 5 6 罪     名  詐欺 詐欺 詐欺 宣  告 刑  有期徒刑1年3月 (共2次) 有期徒刑1年1月  有期徒刑1年4月  犯罪日期  110年1月2日、 110年1月10日 110年1月上旬某日 110年1月3日 偵查(自訴)機關年度案號  臺中地檢110年度偵字第14805、17604、21003、22054、22059、22585號、嘉義地檢110年度偵字第7629號 臺中地檢110年度偵字第14805、17604、21003、22054、22059、22585號、嘉義地檢110年度偵字第7629號 臺中地檢110年度偵字第14805、17604、21003、22054、22059、22585號、嘉義地檢110年度偵字第7629號 最後事實審 法   院 臺中地院 臺中地院 臺中地院  案   號 110年度金訴字第792號 110年度金訴字第792號 110年度金訴字第792號  判決日 期 110年12月7日 110年12月7日 110年12月7日 確定判決 法  院 臺中地院 臺中地院 臺中地院  案  號 110年度金訴字第792號 110年度金訴字第792號 110年度金訴字第792號  判決確定日期 111年5月25日  111年5月25日  111年5月25日  是否為得易科罰金之案件  均否 否 否 備    註  臺中地檢111年度執更字第2984號 編號4至8經臺中地院定應執行有期徒刑2年8月   

編     號  7 8  罪     名  詐欺 詐欺  宣  告 刑  有期徒刑1年2月 (共3次) 有期徒刑1年1月   犯罪日期  110年1月8日、 110年1月11日、 110年1月下旬某日 110年1月8日   偵查(自訴)機關年度案號  臺中地檢110年度偵字第14805、17604、21003、22054、22059、22585號、嘉義地檢110年度偵字第7629號 臺中地檢110年度偵 字第27157號  最後事實審 法   院 臺中地院 臺中地院   案   號 110年度金訴字第792號 110年度金訴字第1188號   判決日 期 110年12月7日 111年5月12日  確定判決 法  院 臺中地院 臺中地院   案  號 110年度金訴字第792號 110年度金訴字第1188號   判決確定日期 111年5月25日  111年6月9日   是否為得易科罰金之案件  均否 否  備    註  臺中地檢111年度執更字第2984號 編號4至8經臺中地院定應執行有期徒刑2年8月